【裁判字號】    92,交易,394
【裁判日期】    920814
【裁判案由】    過失傷害
【裁判全文】
臺灣臺中地方法院刑事判決                        九十二年度交易字第三九四號
    公  訴  人  臺灣臺中地方法院檢察署檢察官
    被      告  乙○○
右列被告因過失傷害案件，經檢察官提起公訴 (九十一年度偵字第二二八七一號)本
院判決如左：
    主  文
乙○○因過失傷害人，處拘役伍拾日，如易科罰金，以參佰元折算壹日。
    事  實
一、乙○○於民國九十一年五月二十二日下午十五時四十分許，駕駛車牌號碼ＰＢ─
    八七七三號小客車，沿台中縣豐原市○○路由后里鄉往豐原市方向行駛，途經豐
    原市○○路五六七號前，原應注意車前狀況及兩車併行之間隔，並隨時採取必要
    之安全措施。且依當時情形，又無不能注意之情形，竟疏於注意，適與有過失之
    甲○○乘騎ＪＶＫ─二五六號機車沿豐原市○○路由北往南方向行駛，途經三豐
    路五六七號附近欲左轉至三環路時，疏未注意左後方直行車之動態，而與乙○○
    所駕之小客車相擦撞人車倒地，甲○○因此受有頭部外傷合併腦振盪、胸部挫傷
    合併左側第七肋骨骨折之傷害。乙○○見肇事後，隨即報警，並於警員到達現場
    時陳述肇事經過，自首犯罪，而接受裁判。
二、案經甲○○訴由台中縣警察局豐原分局報請檢察官偵查起訴。
    理  由
一、訊据被告乙○○固不否認於右揭時地駕車與告訴人甲○○發生碰撞及致甲○○受
    有傷害之事實，惟否認有過失傷害之犯行，辯稱：伊駕駛小客車在內側車道直行
    ，告訴人要左轉撞到伊車之照後鏡，伊並無過失云云。惟查：（一）右開犯罪事
    實業據被告乙○○於檢察官偵查中自白不諱，核與告訴人甲○○指證之情節相符
    ，並有道路交通事故調查報表、驗傷單、及現場照片附卷可稽。（二）依卷附現
    場照片及肇事現場圖顯示，本件肇事地點在豐原市○○路與三環路之Ｙ型交岔路
    口，被告所駕駛之小客車係沿三豐路由后里鄉往豐原市方向行駛，肇事後小客車
    停置於三豐路對向車道，告訴人之機車遺有刮地痕九、六公尺其刮痕起點在三豐
    路中心線偏左，且依告訴人於警訊時陳稱：伊從家裡出來走三豐路要從三環路到
    豐原監理站等語，是告訴人行車方向係沿三豐路行駛於上開Ｙ型交岔路欲左轉三
    環路至豐原監理站，其駕駛機車在左彎時有未注意左後方直行車之動態，可以認
    定。惟被告雖為直行車，其超越前方機車時如能注意車前狀況，保持適當安全間
    隔，並採取必要之閃煞措施，亦可避免本件車禍之發生，所辯伊並無過失云云，
    要屬避就之詞，不足採信。（三）按汽車行駛時駕駛人應注意車前狀況及兩車併
    行之間隔，並隨時採取必要之安全措施，道路交通安全規則第九十四條第三項定
    有明文。被告駕車自應注意上述道路交通安全規定，且依其狀況，又非不能注意
    ，竟疏不注意為之，以致肇事，致人受傷，被告顯有過失。況本件車禍經送台灣
    省車輛行車事故覆議鑑定委員會鑑定結果，亦同此認定，有該委員會鑑定意見書
    及函各一份存卷可參。雖本件車禍告訴人有未讓直行車先行，為本件車禍之肇事
    主因，然被告既有未充分注意車前狀況之違規原因，即不能免除其過失責任。又
    被告過失行為與被害人受傷間，具有相當因果關係，其犯行堪以認定。至台灣省
    台中縣區車輛行車事故鑑定委員會，雖認定告訴人就本件車禍無肇事因素云云，
    核與現場跡証不符，為本院所不採，附予敘明。
二、核被告所為，係犯刑法第二百八十四條第一項前段之因過失傷害人之罪。又被告
    於肇事後即向警報案接受偵訊並坦承肇事經過，有警訊筆錄及現場圖可按，為對
    於未發覺之罪自首而受裁判，依法減輕其刑。爰審酌被告過失程度之輕重、告訴
    人所受傷害程度、被告肇事後態度、本件車禍告訴人與有過失及肇事後被告迄今
    仍未與告訴人達成民事和解，取得諒解等一切情狀，量處如主文所示之刑，並諭
    知易科罰金之折算標準，以資懲儆。
據上論斷，應依刑事訴訟法第二百九十九條第一項前段、刑法第二百八十四條第一項
前段、第六十二條前段、第四十一條第一項前段、罰金罰鍰提高標準條例第一條前段
、第二條，判決如主文。
中      華      民      國    九十二    年      八      月     十四    日
                                      台灣台中地方法院交通法庭
                                          法  官    許 金  樹
右正本證明與原本無異。
如不服本判決，應於判決送達後十日內向本院提出上訴狀，上訴於臺灣高等法院臺中
分院(須附繕本)。
                                          書記官
中      華      民      國    九十二    年      八      月     十四     日
附錄論罪科刑實體法條文：
刑法第二百八十四條第一項：
因過失傷害人者，處六月以下有期徒刑、拘役或五百元以下罰金。致重傷者，處一年
以下有期徒刑、拘役或五百元以下罰金。
(罰金部份業經提高十倍為五千元)


司法院資訊處製作；財團法人民間司法改革基金會備份。
